【裁判字號】    97,易,158
【裁判日期】    970227
【裁判案由】    毒品危害防制條例
【裁判全文】
臺灣臺北地方法院刑事判決               97年度易字第158號
公  訴  人  臺灣臺北地方法院檢察署檢察官
被      告  甲○○
上列被告因毒品危害防制條例案件，經檢察官提起公訴（96年度
毒偵字第3797號），本院判決如下：
    主  文
甲○○施用第二級毒品，處有期徒刑參月，如易科罰金，以新臺
幣壹仟元折算壹日。
    事  實
一、甲○○於民國94年間曾因施用毒品案件，經臺灣臺北地方法
    院以95年度毒聲字第536 號裁定令入戒治處所施以強制戒治
    ，於96年7 月2 日停止戒治出所，仍不知悔改，復於96年11
    月6 日為警採尿前回溯96小時內某時，在不詳地點，基於施
    用第二級毒品之犯意，施用第二級毒品安非他命，嗣警員將
    所採集之檢體送鑑定後，始獲上情。
二、案經臺北市政府警察局信義分局報告臺灣臺北地方法院檢察
    署檢察官偵查起訴。
    理  由
一、經本院訊問後，被告甲○○雖不否認送鑑定之尿業確為伊所
    有等情，惟矢口否認有何公訴意旨所指之犯行，辯稱：伊已
    戒除毒癮，當時係因與一群壞朋友在一起，他們在施用安非
    他命，致伊亦吸入二手煙霧云云。
二、經查：
  (一)被告於警詢後為警所採集之尿液，經送請臺灣尖端先進生技
    醫藥股份有限公司先以酵素免疫分析法初步檢驗，再以氣相
    層析質譜儀確認檢驗結果，呈安非他命陽性反應，有該公司
    96年11月16日濫用藥物檢驗報告（下稱尖端公司檢驗報告）
    在卷為證。而以酵素免疫分析法檢測，固可能有偽陽性毒品
    反應，惟以氣相層析質譜儀分析法之精確度而言，應可剔除
    偽陽性反應。又甲基安非他命經口服投與後，約70% 於24小
    時內自尿中排出，約90% 於96小時內自尿中排出，而其成分
    之檢出，與其投與方式、投與量、個人體質、採尿時間與檢
    測儀器之精密度等諸多因素有關，依尿液呈安非他命陽性反
    應，推斷吸食時間距採集時間最長應未逾4 日，此有行政院
    國軍退除役官兵輔導委員會臺北榮民總醫院83年4 月7 日（
    83）北總內字第03059 號函、行政院衛生署藥物食品檢驗局
    81年2 月8 日（81）藥檢壹字001156號函附卷為證，堪認上
     開檢驗報告應係正確無訛。
  (二)依卷附行政院衛生署管制藥品管理局93年7 月30日管檢字第
    0930007004號函謂：「依常理判斷，若與吸食第一級毒品海
    洛因，或第二級毒品安非他命、甲基安非他命者同處一室，
    其吸入二手菸之影響程度，與空間大小、密閉性吸入濃度多
    寡及吸入時間長短等因素有關，且因個案而異，又縱吸入二
    手菸或蒸氣之尿液可檢出毒品反應，其濃度亦應遠低於施用
    者」，而被告安非他命、甲基安非他命，安非他命濃度依序
    高達1274ng/ml 、9716ng/ml ，有上開尖端公司濫用藥物檢
    驗報告可憑，其濃度甚高，則依上開函文，被告尿液呈安非
    他命陽性反應，顯非係因吸入他人施用安非他命煙霧所致。
  (三)綜上所述，被告確於96年11月6 日下午6 時許（即警採尿時
    ）回溯96小時內之某時許（應扣除查獲後採尿前之該段時間
    ）施用安非他命，被告所辯無非係卸責之詞，不足採信。是
    本件事證明確，被告犯行堪以認定，應予依法論科。
二、核被告施用安非他命所為，係犯毒品危害防制條例第10條第
    2 項之施用第二級毒品罪。其持有安非他命係供自己施用所
    用，應為高度之施用毒品犯行所吸收，不另論罪。爰審酌被
    告前經觀察、勒戒及強制戒治後，猶未戒除施用毒品之惡習
    ，其抗拒毒品之意志力顯然薄弱，惟念及被告施用毒品僅戕
    害個人之身體、健康，且目前罹患精神分裂症，暨其犯罪後
    矢口否認犯行，難稱有悔意之態度等一切情狀，量處如主文
    所示之刑，並諭知易科罰金之折算標準。
據上論斷，應依刑事訴訟法第284條之1、第299條第1項前段，毒
品危害防制條例第10條第2 項，刑法第11條、第41條第1 項前段
，判決如主文。
本案經檢察官高怡修到庭執行職務。
中    華    民    國    97    年    2     月    27    日
                        刑事第六庭    法  官  林孟皇
本正本證明與原本無異。
如不服本判決，應於送達後10日內向本院提出上訴狀。
                                      書記官  宋德華
中    華    民    國    97    年    2     月    27    日
附錄本案論罪科刑法條全文：
毒品危害防制條例第10條
施用第一級毒品者，處六月以上五年以下有期徒刑。
施用第二級毒品者，處三年以下有期徒刑。


司法院資訊處製作；財團法人民間司法改革基金會備份。
